# 请教陈版主，关于永续债利息税前扣除问题

提问人：shenjiyuan 时间：2019-08-02 21:51:30
陈版主：
您好， 2019 年 4 月 25 日，财政部税务总局正式发布了《关于永续债企业所得税政策问题的公告》（财政部税务总局公告 2019 年第 64 号）公告就永续债利息（股息）的所得税处理进行了规定：　 1 、企业发行的永续债，可以适用股息、红利企业所得税政策，即：投资方取得的永续债利息收入属于股息、红利性质，按照现行企业所得税政策相关规定进行处理，其中，发行方和投资方均为居民企业的，永续债利息收入可以适用企业所得税法规定的居民企业之间的股息、红利等权益性投资收益免征企业所得税规定；同时发行方支付的永续债利息支出不得在企业所得税税前扣除。
2 、企业发行符合规定条件的永续债，也可以按照债券利息适用企业所得税政策，即：发行方支付的永续债利息支出准予在其企业所得税税前扣除；投资方取得的永续债利息收入应当依法纳税。　　 3 、本公告第二条所称符合规定条件的永续债，是指符合下列条件中 5 条（含）以上的永续债：
（一）被投资企业对该项投资具有还本义务；（二）有明确约定的利率和付息频率；（三）有一定的投资期限；（四）投资方对被投资企业净资产不拥有所有权；（五）投资方不参与被投资企业日常生产经营活动；（六）被投资企业可以赎回，或满足特定条件后可以赎回；（七）被投资企业将该项投资计入负债；（八）该项投资不承担被投资企业股东同等的经营风险；（九）该项投资的清偿顺序位于被投资企业股东持有的股份之前。 我们在审计过程中遇到一家企业，企业今年发行 5 亿永续债，计入其他权益工具，符合上述文件第 2 条规定，按照债券利息适用企业所得税政策。如企业相关永续债利息于所得税前扣除，应如何进行会计处理，所有者权益变动表中，永续债利息调减的所得税计入那个明细科目。 我们先简单列式相关会计处理，如有不当支出，请陈版主予以指正。如企业支付 1000 万利息，公司支付永续债利息时，借：利润分配-应付股利 1000 贷：应付股利 1000 ；借：应付股利 1000 贷：银行存款 1000 ；所得税的纳税调减会计处理，借：利润分配-未分配利润-250 贷：应交税费-250； 目前我们对所得税的纳税调减计入那个科目存在疑问，如直接增加未分配利润，所有者权益变动表中应计入那个明细（目前项目组认为是计入本年增减变动金额第七项-其他）；
如冲减所得税费费用，直接计入所有者权益变动表中的综合收益总额。

回答人：chenyiwei
假设该永续债在会计上符合确认为 “其他权益工具”的条件，且其利息可以税前扣除，则你的会计处理基本合理。
直接按扣税后的净额（ 750 ）列入股东权益变动表的 “利润分配——其他” 项目。

提问人：45437424 时间：2019-09-23 10:52:43
按照 IAS 12 新增的第 57A段要求，当企业确认应付股息时，应当将符合“IFRS 9” 定义的 “股息”的所得税影响予以确认。相较于利润分配，股息的所得税影响与先前产生可供分配利润的交易或事项有更加直接的联系。因此，企业应当视此类过去交易或事项原来确认于当期损益、其他综合收益或股东权益，将股息的所得税影响按照一致的方法予以确认。相对于 “利润的分配”，该所得税影响与 “利润的产生” 更加相关，故应将其作为一项所得税收益计入利润。想请教一下陈版主，IAS 12 新增内容是否意味着国内也可以参照执行了，将永续债利息抵扣的所得税影响计入利润表？

回答人：chenyiwei
可以参照。